臺灣高雄地方法院刑事判決　　　　　　　　　　　　九十一年度訴字第三一三六號
　　公　訴　人　臺灣高雄地方法院檢察署檢察官
　　被　　　告　甲○○
右列被告因違反毒品危害防制條例案件，經檢察官提起公訴（九十一年度偵字第一五
一五六號），本院判決如左：
    主  文
甲○○施用第一級毒品，處有期徒刑陸月，如易科罰金，以參佰元折算壹日；又施用
第二級毒品，處有期徒刑參月，如易科罰金，以參佰元折算壹日；應執行有期徒刑捌
月，如易科罰金，以參佰元折算壹日。
扣案之第一級毒品海洛因壹小包（淨重零點貳捌公克，包裝重零點貳貳公克）沒收銷
燬之。
    事  實
一、甲○○前曾於民國七十五年間因犯傷害等罪，經本院於七十五年九月十九日以七
    十五年度訴緝字第二一二號判處有期徒刑十一月，嗣經台灣高等法院台南分院於
    七十五年十二月十八日以七十五年度上易字第三二四五號上訴駁回確定，並於七
    十六年七月二十五日執行完畢出監（不構成累犯）。其於民國八十七年間因施用
    毒品，先經本院以八十七年度毒聲字第二七八二號裁定送觀察勒戒後，嗣因有繼
    續施用毒品之傾向，經本院以八十八年度毒聲字第三一七二號裁定令戒治處所施
    以強制戒治一年，復經本院以八十八年度毒聲字第四九五七號裁定停止戒治，所
    餘戒治期間，交付保護管束期滿，由台灣高雄地方法院檢察署檢察官以八十九年
    度戒毒偵字第一一五四號為不起訴處分確定。而其於前開不起訴處分後五年內，
    基於施用第一級毒品海洛因、第二級毒品安非他命之犯意，於九十一年七月十二
    日下午三時許，在其高雄縣永安鄉○○村○○路二二九號之住處，分別以注射、
    捲煙之方式施用第一級毒品海洛因、第二級毒品安非他命各一次。嗣經警於同年
    月日二十時許於甲○○之上開住所前查獲上情，並當場扣得毒品海洛因一小包（
    淨重０．二八公克，包裝重０．二二公克）。
二、案經高雄市政府警察局楠梓分局報請台灣高雄地方法院檢察署檢察官偵查起訴。
    理  由
一、訊據被告甲○○坦承：其有於九十一年七月十二日下午三時許，在其高雄縣永安
    鄉○○村○○路二二九號之住處，分別施用第一級毒品海洛因、第二級毒品安非
    他命各一次等語不諱，復有被告之尿液（代號：Ｄ０二二一）經警送至高雄市立
    凱旋醫院，以免疫學分析法、ＧＣ／ＭＳ分析法（氣象層析質譜儀法檢驗結果）
    ，均呈現有甲基安非他命、嗎啡之陽性反應，有高雄市立凱旋醫院九十一年八月
    二日「高市凱醫檢字第００五六三號」煙毒尿液檢驗成績書一紙在卷可稽。按嗎
    啡進入人體之後，百分之五十以上於八小時以內自尿液之中排出，至二十四小時
    ，排出約百分之九十，但四十八小時後仍有微量可驗出；安非他命經服用後，於
    人體內有四十八小時之殘留期間，可由人體所排放出之尿液中檢出；又氣象層析
    質譜儀（ＧＣ／ＭＳ，ｇａｓｃｈｒｏ－ｍａｔｐｇｒａｐｈｙ／ｍａｓｓｐｅ
    ｃｔｒｏｍｅｔｒｙ），乃目前就藥物歸驗結果必須進一步確認時所最常採用之
    確認方法，因此在良好之操作條件之下，以氣象層析質譜儀作藥物及其代謝物之
    定性及定量分析，幾乎不會有偽陽性反應產生，分別經行政院衛生署藥物食品檢
    驗局（七八）藥檢字第Ｏ一五四三六號函、（八一）藥檢字第八一Ｏ九二Ｏ六號
    函及行政院退除役官兵輔導委員會台北榮民總醫院八十三年四月七日（八三）北
    總內字第三Ｏ五九號函釋甚明。此外，扣案之白粉一小包經送驗後，確實含有一
    級毒品海洛因之成分，有卷附之法務部調查局九十一年八月二十六日「調科壹字
    第二二００一八八三號函」鑑定通知書可按，是足認被告之自白與事實相符，應
    堪信為真實。另查被告於八十七年間因施用毒品，先經本院以八十七年度毒聲字
    第二七八二號裁定送觀察勒戒後，嗣因有繼續施用毒品之傾向，經本院以八十八
    年度毒聲字第三一七二號裁定令戒治處所施以強制戒治一年，復經本院以八十八
    年度毒聲字第四九五七號裁定停止戒治，所餘戒治期間，交付保護管束期滿，由
    台灣高雄地方法院檢察署檢察官以八十九年度戒毒偵字第一一五四號為不起訴處
    分確定，現因二犯本案施用毒品案件，經本院裁定先入戒治處所強制戒治等事實
    ，有台灣高雄地方法院檢察署刑案資料查註紀錄表、台灣高等法院被告全國前案
    紀錄表在卷可考，是本案被告確係二犯施用第一級毒品、第二級毒品之犯罪事實
    明確，其犯行堪予認定，應予依法論科。
二、核被告所為，其施用海洛因之行為，係犯毒品危害防制條例第十條第一項之施用
    第一級毒品罪；其施用安非他命之行為，係犯同條第二項之施用第二級毒品罪。
    其持有第一級、第二級毒品之低度行為，各為其施用之高度行為所吸收，均不另
    論罪。又被告所犯上開二罪，其犯意各別，構成要件不同，應予分論併罰。審酌
    被告前因施用毒品案件經觀察勒戒，戒治後為不起訴處分，仍不知悔改，復於前
    開不起訴處分後五年內，再犯本案，足見其意志力不堅，以及其犯罪後坦承犯行
    ，犯罪後態度尚稱良好等其他一切情狀，分就施用第一級毒品部分量處有期徒刑
    六月，就施用第二級毒品部分量處有期徒刑三月，並定其應執行之刑為有期徒刑
    八月，且均分別諭知易科罰金之折算標準。又扣案之第一級毒品海洛因一小包（
    淨重０．二八公克，包裝重０．二二公克），應依毒品危害防制條例第十八條第
    一項之規定，不論屬於犯人與否均應宣告沒收併銷燬之，附此敘明。
據上論斷，應依刑事訴訟法第二百九十九條第一項前段，毒品危害防制條例第十條第
一項、第二項、第十八條第一項，刑法第十一條前段、第四十一條第一項、第二項、
第五十一條第五款，判決如主文。
本案經檢察官林敏惠到庭執行職務。
中      華      民      國    九十一    年     十二     月     十八     日
                                    臺灣高雄地方法院刑事第二庭
      審判長法  官  陳  明  富
                                            法  官  陳  業  鑫
                                            法  官  吳  志  豪
右正本證明與原本無異。
如不服本判決，應於判決送達後十日內，向本院提出上訴狀。
                                            書記官  邱  秋  珍
中      華      民      國    九十一    年     十二     月     十九     日
附錄本案論罪科刑法條：
毒品危害防制條例第十條
施用第一級毒品者，處六月以上五年以下有期徒刑。
施用第二級毒品者，處三年以下有期徒刑。
